

Frederic Guerra

DÉVELOPPEUR FRONT END JUNIOR

COORDONNÉES

9 11

12 Rue Albert et Emile Dotezac, 64250, CAMBO LES BAINS



0767631257



loulou.fg@gmail.com

https://fred-fittywebdev.github.io/portfolio/

https://github.com/fred-fittywebdev

https://www.linkedin.com/in/fr%C3%A9d%C3%A9ricguerra/

COMPÉTENCES

- HTML et CSS Javascript
- React Redux
- Nodejs Express

QUALITÉS PERSONNELLES

Autonome

Curieux

Esprit d'équipe

Rigoureux

Sociable

LANGUES

Anglais

Opérationnel

CENTRES D'INTÉRÊT

Crossfit Cinéma Lecture Arts martiaux

Développeur intégrateur web junior. Créatif et innovant, avoir travailler pendant 1 an au sein d'un groupe international comme Boardriders me permet de créer des sites web et des applications pour des clients de premier plan aux demandes et visions complexes. Doté d'excellentes compétences en matière d'organisation, de planification et de travail en équipe. Ouvert à de nouveaux challenges je souhaite vous apporter mon expertise en développement web.

PARCOURS PROFESSIONNEL

Septembre 2021 - Septembre 2022

Développeur Front End - *Boardriders*, Saint Jean de Luz - Contrat de professionnalisation

J'ai travaillé pour la société Boardriders dans le cadre d'un contrat de professionnalisation. J'ai créé et intégré diverses landing pages et des composants pour des marques telles que Roxy, Quiksilver, Billabong ou Element. Le tout au sein d'une équipe internationale avec des équipes basées en France, mais aussi aux USA et en Angleterre.

Mars 2020 - Mars 2021

Commis de cuisine - Clinique Dieudonné, Cambo les Bains - CDD

• Participation à l'élaboration de plats en respectant des fiches techniques rédigées par le chef cuisinier.

Février 2016 - Mars 2020

Président - Fittywellkids, Albi

Président et fondateur de la société Fittywellkids. Développement d'une plateforme éducative pour apprendre aux enfants a bien manger.

Avril 2002 - Janvier 2016

Facteur d'équipe - La poste, Albi - CDI

Distribution du courrier et gestion d'une équipe de 6 facteurs. gestion de la relation clientèle, ainsi que des plannings de congés.

FORMATION

Septembre 2021 - Septembre 2022

Développeur intégrateur web - RNCP36076 Développement web Openclassrooms, Paris

Le développeur intégrateur web conçoit, développe et met au point un projet web informatique, de la phase d'étude à son intégration, pour un client ou une entreprise selon des besoins fonctionnels et un cahier des charges. Il réalise des sites web en installant et en paramétrant des CMS, et peut également réaliser des applications sur mesure en utilisant des librairies et frameworks particuliers.

Cours sur: Html, Css, Sass, Javascript, React, Redux, NodeJs, Express, Mysql, Gestion de projets.